Minutes et répertoires du notaire Jacques MUSSART, 1537 - mars 1561 (étude XX)
Archives nationales
- Minutes de Jacques MUSSART, 1537 - mars 1561; MC/ET/XX/12 - MC/ET/XX/34
  - Minutes. 1551, 1er avril - 1552, 9 avril, 1er avril 1551 - 9 avril 1552; MC/ET/XX/25; registre
    - Rente, constitution, contre-lettre, seigneuries (2), maisons (3), Paris, rueil-Malmaison, saint-Fiacre (92, 77) rue Coquilliere, buzenval, magny., 12 août 1551; MC/ET/XX/25
      Nom, qualité: (Mme ou Mlle) Greve, Françoise.
      Nom, qualité: (M.) Goutier, Jacques.
      Profession: conseiller du roi, lieutenant de la maréchaussée au palais, Paris
    - Rente, constitution, seigneuries (2), maisons (3), Paris, rueil-Malmaison, saint-Fiacre (92, 77) rue Coquilliere, buzenval, magny., 12 août 1551; MC/ET/XX/25
      Nom, qualité: (M.) Choart, Robert (noble homme, seigneur de buzenval et magny).
      Profession: conseiller du roi, lieutenant de la maréchaussée au palais, Paris.
    - Quittance, droits de quilles., 13 août 1551; MC/ET/XX/25
    - Rente, constitution, indemnité, promesse, seigneuries (2), Rueil-Malmaison, saint-Fiacre (92, 77) Buzenval, magny., 14 août 1551; MC/ET/XX/25
      Nom, qualité: (Mme ou Mlle) Greve ou Grene, Françoise.
      Nom, qualité: (Mme ou Mlle) Lescuyer, Catherine.
      Nom, qualité: (M.) Billon, Jean (noble homme, seigneur des meyneroux).
      Domicile: Ma ître des Comptes (Paris)
    - Transport, ratification, vigne, Nanterre (Hauts-de-Seine)., 14 août 1551; MC/ET/XX/25
      Nom, qualité: (Mme ou Mlle) Julien, Julianne.
      ratification; transport de droits
    - Rente, transport, declaration., 15 août 1551; MC/ET/XX/25
      Nom, qualité: (M.) Landes de, Charles (noble homme, écuyer, seigneur de merqueville).
      Nom, qualité: (M.) Bourdeau de, Georges (noble homme, écuyer, seigneur de champaigny).
      Nom, qualité: (M.) Landes de, Berthault (noble homme, écuyer, seigneur de beaurepaire)
    - Rente foncière, transport, vigne, Goussainville (Val-d'Oise) Bouquet (le), sur le Pont., 15 août 1551; MC/ET/XX/25
      Nom, qualité: (M.) Villot, Guillaume.
      Profession: vigneron, Goussainville (Val-d'Oise).
      Domicile: Goussainville (Val-d'Oise)
    - Mariage, don mutuel., 15 août 1551; MC/ET/XX/25
      Nom, qualité: (M.) Pointel, Germain.
      Profession: tailleur de robes suivant la cour.
      Nom, qualité: (Mme ou Mlle) La Fontaine de, Ysabeau.
      Nom, qualité: (M.) Bruges de, Pierre.
      Profession: barbier (maitre), Paris.
    - Bail à loyer, promesse, maison, jardin, entretien de vignes, Hay-les-Roses (l') (Val-de-Marne) Près la Tourelle de l'Hay-les-Roses., 18 août 1551; MC/ET/XX/25
      Relations: gendre de l'intervenant 1, gendre de l'intervenant 2.
      Nom, qualité: (M.) Gueryn, Pierre.
      Nom, qualité: (Mme ou Mlle) Mygnarde ou Mignarde, Jeanne.
    - Rente foncière, titre nouvel, obligation, vigne, Saint-Denis (Seine-Saint-Denis) Solynoys., 18 août 1551; MC/ET/XX/25
      Nom, qualité: (M.) Danet, Eustache.
      Nom, qualité: (M.) Ble, Antoine.
      Relations: fiancé(e) de l'intervenant 3.
      Nom, qualité: (Mme ou Mlle) Danet, Colette.
      Nom, qualité: (M.) Mercier, Gilles.
      Nom, qualité: (Mme ou Mlle) Danet, Martine.
      Nom, qualité: (M.) Labee de, Pierre (bourgeois de Paris).
      Relations: ayant-droit de l'intervenant 7.
      Nom, qualité: (Mme ou Mlle) Barbier, Marguerite.
      Relations: mère de l'intervenant 6
      obligation; titre nouvel; bail
    - Bail à cens, bail à rente, jardin, Barbery (Oise) Pres de l'Eglise, four Banier (ancien)., 19 août 1551; MC/ET/XX/25
      Nom, qualité: (M.) Brouellart, Jean.
      Nom, qualité: (M.) Godeffroy, Christophe.
    - Vente, ratification, grange, terre labourable, vigne, Gif-sur-Yvette (Essonne)., 25 août 1551; MC/ET/XX/25
      Nom, qualité: (Mme ou Mlle) Goujet, Guillemette.
      Relations: vendeur(s) de l'intervenant 3, vendeur(s) de l'intervenant 4.
    - Mariage., 28 août 1551; MC/ET/XX/25
      Nom, qualité: (M.) Blondel, Félix.
      Profession: ma ître-ès-arts, Paris.
      Nom, qualité: (Mme ou Mlle) Duval, Guillemette.
      Relations: fille de l'intervenant 3, fille de l'intervenant 4.
      Nom, qualité: (M.) Duval, Louis.
      Nom, qualité: (Mme ou Mlle) Texier, Guillemette.
      État civil: décédée
    - Mariage, quittance, versement de dot., 29 août 1551; MC/ET/XX/25
      Profession: bourcier (ma ître), Paris
    - Apprentissage, métier boulanger., 29 août 1551; MC/ET/XX/25
      Nom, qualité: (M.) Vicque de, Jean.
      Profession: boulanger (apprenti), Paris.
      Nom, qualité: (M.) Vicque de, Robert.
      Profession: laboureur, Vaux-sur-Seine (Yvelines).
      Domicile: Vaulx-sur-Seine (Yvelines).
      Nom, qualité: (M.) Paresse, Fleuret.
      Domicile: Paris Faubourg Saint-Honoré
    - Apprentissage, métier tonnelier., 1er septembre 1551; MC/ET/XX/25
      Nom, qualité: (M.) Chaillou, Michel.
      Profession: tonnelier (apprenti), Paris.
      Relations: fils de l'intervenant 2, representé(e) par l'intervenant 02.
      Nom, qualité: (M.) Chaillou, Martin.
      Profession: chandelier en suif (compagnon), Paris.
      Domicile: Paris rue Transnonnain ou Trassenonyn.
    - Transport de droits, seigneurie, Beauvais (Oise) Fief du Tranchay., 1er septembre 1551; MC/ET/XX/25
      Nom, qualité: (M.) Morel, Etienne (noble homme, écuyer, seigneur de crepy-en-beauvaisis).
      Nom, qualité: (Mme ou Mlle) Fillignyes de, Françoise.
      Nom, qualité: (M.) Pajot, Francois (noble homme, seigneur de bury).
      Profession: conseiller au Parlement, Paris
    - Procuration acte., 2 septembre 1551; MC/ET/XX/25
      Nom, qualité: (M.) Marie, Pierre (ainé).
      Profession: p êcheur, Bezons (Val-d'Oise).
      Domicile: Bezons (Val-d'Oise).
      Nom, qualité: (M.) Pierre, George.
      Profession: laboureur, Herblay (Val-d'Oise).
      Domicile: Herblay ou Arbelay (Val-d'Oise)
    - Bail à loyer, vigne, Saint-Cloud (Hauts-de-Seine) Vilermayn., 5 septembre 1551; MC/ET/XX/25
      Nom, qualité: (M.) Certain, Jacques.
      Nom, qualité: (M.) Certain, Come.
    - Vente à réméré, renouvellement, vigne, Saint-Cloud (Hauts-de-Seine) Vilermayn., 5 septembre 1551; MC/ET/XX/25
      Nom, qualité: (M.) Certain, C ôme.
    - Marché de travaux, maçonnerie, charpenterie, Paris rue des Precheurs, la Cote de Baleine., 9 septembre 1551; MC/ET/XX/25
      Nom, qualité: (M.) Gamelyn, Guillaume.
      Profession: maçon, Notre-Dame-des-Champs (Paris).
      Nom, qualité: (M.) Boulenger, Gilles.
    - Vente, obligation, terre, Villiers-le-Sec (Val-d'Oise) Harapine (la)., 9 septembre 1551; MC/ET/XX/25
      Nom, qualité: (M.) Mignain, Thomas.
      Profession: bonnetier (ma ître), Paris.
      Nom, qualité: (M.) Mignain, Mahiet.
      Profession: laboureur, Villier-le-Sec (Val-d'Oise).
      Domicile: Villiers-le-Sec (Val-d'Oise).
      Relations: père de l'intervenant 1, representé(e) par l'intervenant 03.
      Nom, qualité: (M.) Mignain, Perceval.
    - Rente, constitution, maison, jardin, terre, Courpalay, episy (Seine-et-Marne) Tilloy, cordoux, saint-Pere-les-Melun., 10 septembre 1551; MC/ET/XX/25
      Nom, qualité: (M.) Cardoux, Pierre.
      Profession: laboureur, Clos-Fontaine (Seine-et-Marne), Boullaye (la).
      Domicile: Clos-Fontaine (Seine-et-Marne) Boullaye (la).
      Nom, qualité: (Mme ou Mlle) Robert, Jeanne.
      Nom, qualité: (M.) Fallaize, Pierre (seigneur de la boullaye).
    - Rente, constitution, contre-lettre, maison, jardin, terre, Courpalay (Seine-et-Marne)., 10 septembre 1551; MC/ET/XX/25
      Relations: acceptant pour l'intervenant 02, débirentier(e) de l'intervenant 4.
    - Transport de droits, droit de chataignes, Paris Halle au Blé., 11 septembre 1551; MC/ET/XX/25
      Nom, qualité: (M.) Charles, Jean.
      Nom, qualité: (M.) Boursigny, Jean.
    - Succession, transport de droits., 11 septembre 1551; MC/ET/XX/25
      Nom, qualité: (M.) Paris de, Guillaume.
      Profession: chanoine prebende, Bourges (Cher), Collégiale Saint-Pierre-le-Pilier.
      Relations: héritier de l'intervenant 3, petit-fils de l'intervenant 3.
      Nom, qualité: (M.) Paris de, Pierre (bourgeois de Paris).
      Nom, qualité: (M.) Bachelier, Jean.
      Profession: huissier au Parlement, Paris
    - Rente foncière, titre nouvel, mison, Paris Port Baudoyer, image Saint-Nicolas., 11 septembre 1551; MC/ET/XX/25
      Nom, qualité: (M.) Lannay de, Jean (bourgeois de Paris).
      Nom, qualité: (M.) Lhoste, Simon.
      Nom, qualité: (M.) Berault, Nicolas
    - Vente, terre, jardin, maison, Ozoir-la-Ferrière (Seine-et-Marne) Bois-Saint-Antoine (les)., 14 septembre 1551; MC/ET/XX/25
      Nom, qualité: (M.) Menard, Jacques.
      Profession: laboureur, Ozoir-la-Ferrière (Seine-et-Marne).
    - Mariage., 14 septembre 1551; MC/ET/XX/25
      Nom, qualité: (Mme ou Mlle) Faron, Nicole.
      Nom, qualité: (M.) Faron, Jean.
      Domicile: Paris rue de la Charronnerie.
      Nom, qualité: (Mme ou Mlle) Badyn, Michelle.
      Nom, qualité: (M.) Bauldry, Germain.
    - Vente, terre, jardin, maison, Ozoir-la-Ferrière (Seine-et-Marne) Bois-Saint-Antoine (les)., 14 septembre 1551; MC/ET/XX/25
      Nom, qualité: (M.) Desmontz, Fiacre.
      Profession: manouvrier, Ozoir-la-Ferrière (Seine-et-Marne).
      Nom, qualité: (Mme ou Mlle) Menard, Philippe.
    - Apprentissage, métier cordier., 14 septembre 1551; MC/ET/XX/25
      Nom, qualité: (M.) Godyn, Jean.
      Profession: cordier (apprenti), Paris.
      Nom, qualité: (M.) Duchesnes, Jean.
      Profession: boucher (compagnon), Paris.
      Domicile: Paris Place aux Veaux.
      Relations: époux de l'intervenant 3.
      Nom, qualité: (Mme ou Mlle) Artus, Marion.
      Nom, qualité: (M.) Dupuys, Jean.
      Profession: cordier (ma ître), Paris
    - Rente, quittance de rachat., 19 septembre 1551; MC/ET/XX/25
      Relations: tuteur de l'intervenant 2, tuteur de l'intervenant 5.
      Nom, qualité: (M.) Rogerye, Guillaume.
      Relations: fils de l'intervenant 8, héritier de l'intervenant 8.
      Nom, qualité: (M.) Rogerye, Nicolas.
      Relations: frère de l'intervenant 6, héritier de l'intervenant 8.
      Nom, qualité: (M.) Rogerye, Jean.
      Relations: père de l'intervenant 6, père de l'intervenant 7
    - Bail à loyer, maison, jardin, Paris sur les Remparts Entre les Portes Saint-Martin et le Temple., 24 septembre 1551; MC/ET/XX/25
      Nom, qualité: (M.) Caulcouvier, Jacques.
      Profession: sergent à verge.
      Nom, qualité: (M.) Sergent, Jean.
      Profession: faiseur de cordes de raquettes, Paris.
    - Vente à réméré, vigne, Clichy (Hauts-de-Seine)., 24 septembre 1551; MC/ET/XX/25
      Nom, qualité: (M.) Feslian, Etienne.
    - Vente, terre labourable, Fontaine-la-Vagannes Fors (les)., 25 septembre 1551; MC/ET/XX/25
      Nom, qualité: (M.) Legay, Charles.
      Profession: affineur d'or et d'argent, Paris.
      Domicile: Paris rue Beaubourg.
      Nom, qualité: (Mme ou Mlle) Cerise, Tiphaine.
      Nom, qualité: (M.) Leloup, Philibert (bourgeois de Paris).
    - Vente, declaration, terre labourable, Fontaine-la-Vagannes Fors (les)., 25 septembre 1551; MC/ET/XX/25
      Relations: acheteur de l'intervenant 2, acheteur de l'intervenant 3.
      Nom, qualité: (Mme ou Mlle) Cerise, Thifaine.
      Nom, qualité: (M.) Haudemeur, Pierre.
      Profession: chirurgien, Fontaine-la-Vagannes.
      Domicile: Fontaine-la-Vagannes
    - Bail à loyer, renonciation, maison, Clichy (Hauts-de-Seine)., 27 septembre 1551; MC/ET/XX/25
      Nom, qualité: (M.) Gueroden ou Queroden, Claude.
      Relations: locataire l'intervenant 02.
    - Vente, ratification, terre, jardin, maison, Ozoir-la-Ferrière (Seine-et-Marne) Bois-Saint-Antoine (les)., 28 septembre 1551; MC/ET/XX/25
      Nom, qualité: (Mme ou Mlle) Musnyer, Colette.
    - Bail à loyer, offres reelles, proces-verbal, maison, Paris rue de la Charronnerie, hotel du Chariot d'Or., 2 octobre 1551; MC/ET/XX/25
      Nom, qualité: (M.) Lefevre, Jean.
      Profession: taillandier en blanc (ma ître), Paris.
      Nom, qualité: (M.) Lesellier, Noel (bourgeois de Paris).
      Profession: marchand, marguillier, Paris, Eglise des Saints-Innocents.
      Nom, qualité: (M.) Vasse, Etienne (bourgeois de Paris).
      Nom, qualité: (M.) Porcher, Guillaume.
      Nom, qualité: (M.) Martin, Etienne (bourgeois de Paris).
      Relations: representé(e) par l'intervenant 06.
      Nom, qualité: (Mme ou Mlle) Dunetz, Catherine.
    - Vente, ratification, terre, jardin, maison, Ozoir-la-Ferrière (Seine-et-Marne) Bois-Saint-Antoine (les)., 3 octobre 1551; MC/ET/XX/25
    - Bail à loyer, maison, jardin, vigne, Rosny (Seine-Saint-Denis) Petit Carrefour (le), carouge Breteau (le)., 3 octobre 1551; MC/ET/XX/25
      Nom, qualité: (M.) Coulon, Bernard.
      Nom, qualité: (M.) Anglart, No ¨el.
      Profession: laboureur, Rosny (Seine-Saint-Denis).
      Domicile: Rosny (Seine-Saint-Denis)
    - Vente, terre, Argenteuil (Val-d'Oise) Chaillous., 3 octobre 1551; MC/ET/XX/25
      Nom, qualité: (M.) Bery, Michel.
      Profession: laboureur, Argenteuil (Val-d'Oise).
      Nom, qualité: (M.) Danyot, Alexis.
      Profession: garde du poisson de mer, Paris, Halles (les)
    - Declaration de cens, rente fonciere, titre nouvel, maison, jardin, carrière, vigne, place à fiens, terre labourable, Montmartre (Paris)., 3 octobre 1551; MC/ET/XX/25
      Nom, qualité: (M.) Harie, Jen.
      Profession: vendeur de poisson de mer, Paris, Halles (les).
    - Vente, ratification, promesse, vigne, Argenteuil (Val-d'Oise) Vau Notre-Dame (le)., 3 octobre 1551; MC/ET/XX/25
      Nom, qualité: (M.) Bery, Simon.
      Nom, qualité: (M.) Danyoy ou Davyot, Alexis.
      Profession: garde du poisson de mer, Paris, Halles (les).
      Nom, qualité: (Mme ou Mlle) Lienard, Lorine.
    - Vente, pré, Brie-Comte-Robert (Seine-et-Marne) Près Forcille., 5 octobre 1551; MC/ET/XX/25
      Nom, qualité: (M.) Gervais, Girard.
    - Bail à loyer, terre, Montmartre (Paris) Gratepaille., 6 octobre 1551; MC/ET/XX/25
      Nom, qualité: (M.) Vignon, Léon.
      Profession: tonnelier (ma ître), gouverneur de la confrérie saint-michel, Paris, Eglise Saint-Eustache.
      Nom, qualité: (M.) Bescheu, Liénard.
      Profession: ceinturier (ma ître), gouverneur de la confrérie saint-michel, Paris, Eglise Saint-Eustache.
      Nom, qualité: (M.) Trehart, Roland.
      Profession: porteur de grains (ma ître), gouverneur de la confrérie saint-michel, Paris, Eglise Saint-Eustache.
      Nom: Confrérie Saint-Michel.
      Domicile: Paris Eglise Saint-Eustache.
      Nom, qualité: (M.) Trochereau, Nicolas.
    - Bail à loyer, maison, Paris rue de la Ferronnerie ou Charonnerie., 6 octobre 1551; MC/ET/XX/25
      Nom: Fabrique de L'Eglise Des Saints-Innocents.
      Nom, qualité: (M.) Joyeux, Jacques.
      Nom, qualité: (M.) Barriere, René.
    - Obligation, blé méteil., 7 octobre 1551; MC/ET/XX/25
      Nom, qualité: (M.) Foucques, Laurent.
      Profession: étamier (marchand), Maule (Yvelines).
      Domicile: Maule ou Molle (Yvelines).
      Nom, qualité: (M.) Quetier, Jacques.
      Profession: receveur, Grignon (Yvelines).
      Domicile: Grignon (Yvelines)
    - Vente, ratification, promesse, maison, jardin, terre labourable, Ozoir-la-Ferrière (Seine-et-Marne) Bois-Saint-Antoine (les)., 9 octobre 1551; MC/ET/XX/25
      Nom, qualité: (M.) Mesnard, Jacques.
      Profession: charbonnier, Ozoir-la-Ferrière (Seine-et-Marne).
      Nom, qualité: (M.) Mondin, Jean.
      Nom, qualité: (personne morale) Mesnard (enfants).
      Relations: enfants de l'intervenant 4, enfants de l'intervenant 5.
      Nom, qualité: (M.) Mesnard, Mathurin.
      Nom, qualité: (Mme ou Mlle) Granthomme, Jeanne.
    - Vente, terre, Gouvernes (Seine-et-Marne) Fosse-au-Riche (la)., 10 octobre 1551; MC/ET/XX/25
      Nom, qualité: (M.) Basannier, Robert.
      Nom, qualité: (M.) Ysambert ou Isambert, Pierre.
      Relations: tuteur de l'intervenant 3, tuteur de l'intervenant 4.
      Nom, qualité: (M.) Basannier, Germain.
      Relations: frère de l'intervenant 1, frère de l'intervenant 4.
      Nom, qualité: (M.) Basannier, Philippe.
      Nom, qualité: (M.) Basannier, Michel.
      Relations: père de l'intervenant 1, père de l'intervenant 3, père de l'intervenant 4.
      Nom, qualité: (Mme ou Mlle) Beaujon, Anne.
      Relations: mère de l'intervenant 1, mère de l'intervenant 3, mère de l'intervenant 4, épouse de l'intervenant 5
    - Vente, meubles., 10 octobre 1551; MC/ET/XX/25
      Nom, qualité: (M.) Basanier, Robert.
      Nom, qualité: (M.) Basanier, Michel.
      Nom, qualité: (M.) Ysambert, Pierre.
    - Bail à loyer, sous-bail, corps de maison, jardin (portion de), Aubervilliers (Seine-Saint-Denis) rue du Moutier., 10 octobre 1551; MC/ET/XX/25
      Nom, qualité: (M.) Letellier, Jérome.
      Nom, qualité: (M.) Joly, Bastien.
      Profession: charron, Aubervilliers (Seine-Saint-Denis).
      Nom, qualité: (Mme ou Mlle) Lesaige, Marguerite
    - Vente, ratification, promesse, terre, Ozoir-la-Ferrière (Seine-et-Marne) Picarderye (la)., 12 octobre 1551; MC/ET/XX/25
      Nom, qualité: (M.) Pavillot ou Panillot, Claude.
      Profession: sergent et garde des bois, Ozoir-la-Ferrière (Seine-et-Marne).
      Relations: au service de l'intervenant 2, époux de l'intervenant 4.
      Nom, qualité: (M.) Bellay Du.
      Profession: cardinal.
      Nom, qualité: (Mme ou Mlle) Doussigny, Marguerite
    - Bail à loyer, maison, jardin, Paris Hors la Porte Montmartre, rue Saint-Fiacre., 12 octobre 1551; MC/ET/XX/25
      Nom, qualité: (M.) Dormant, Maclou (bourgeois de Paris).
      Profession: batteur d'or et d'argent (ma ître), Paris.
      Nom, qualité: (M.) Passart, Antoine.
      Nom, qualité: (M.) Noel, Etienne.
      Profession: laboureur, jardinier, Paris.
      Domicile: Paris Hors la Porte de Montmartre
    - Restitution, vigne, Groslay (Essonne) Couture (la)., 12 octobre 1551; MC/ET/XX/25
      Nom, qualité: (M.) Gaudichon, Julien.
      Nom, qualité: (M.) Yvelin, Guillaume.
      Profession: laboureur, Saint-Brice (Val-d'Oise).
      Domicile: Saint-Brice-sous-For êt (Val-d'Oise)
    - Rente, quittance de rachat., 13 octobre 1551; MC/ET/XX/25
      Nom, qualité: (M.) Lecep, Jean.
      Nom, qualité: (M.) Annebault D', Jean (chevalier, seigneur de la henaudaye)
    - Rente, quittance de rachat, decharge., 13 octobre 1551; MC/ET/XX/25
      Relations: crédirentier(e) de l'intervenant 2, crédirentier(e) de l'intervenant 3.
      Nom, qualité: (M.) Annebault D', Jean (chevalier).
      Nom, qualité: (M.) Fournier, Charles (noble homme)
      décharge; quittance
    - Quittance, restitution de vaisselle d'argent gagée., 13 octobre 1551; MC/ET/XX/25
      Nom, qualité: (M.) Annebault D', Jean (chevalier, seigneur de la henauldaie).
      Relations: representé(e) par l'intervenant 02, maitre de l'intervenant 2.
      Nom, qualité: (M.) Linardiere de, Nicolas.
      Profession: secrétaire.
    - Vente, terre, Vitry-sur-Seine (Val-de-Marne) Mont de Vitry (le)., 15 octobre 1551; MC/ET/XX/25
      Nom, qualité: (M.) Michault, Etienne.
      Profession: laboureur, Vitry-sur-Seine (Val-de-Marne).
      Domicile: Vitry-sur-Seine (Val-de-Marne).
      Nom, qualité: (M.) Lefevre, Pierre (bourgeois de Paris).
    - Bail à loyer, chambre, masure, Paris rue Montorgueil, près le Ponceau, image Sainte-Barbe., 15 octobre 1551; MC/ET/XX/25
      Nom, qualité: (M.) Sailly de, Jean.
      Domicile: Paris rue Montorgueil.
      Nom, qualité: (M.) Hallot, Jean.
      Profession: foulon de drap (ma ître), Paris
    - Bail à loyer, caves (2), Paris rue du Cygne, image Sainte-Barbe., 15 octobre 1551; MC/ET/XX/25
      Nom, qualité: (M.) Potier, Robert.
      Profession: sergent à verge de la douzaine au ch âtelet, Paris.
      Domicile: Paris rue du Cygne, image Sainte-Barbe.
      Nom, qualité: (M.) Le Hongre, Fiacre (bourgeois de Paris)
    - Bail à loyer, maison, Paris sur le Quai, devant les Boutiques de la Grève., 16 octobre 1551; MC/ET/XX/25
      Nom, qualité: (M.) Danys ou Davys, Jean (bourgeois de Paris).
      Nom, qualité: (M.) La Roche de, Charles.
      Profession: voiturier par eau, Paris.
      Domicile: Paris sur le Quai, près le Port au Foin
    - Vente, ratification, vigne, Argenteuil (Val-d'Oise) Vau-Notre-Dame (le)., 17 octobre 1551; MC/ET/XX/25
      Nom, qualité: (Mme ou Mlle) Lyenard, Lorine.
    - Vente, vigne, Chaillot (Paris) Queue du Bois (la)., 24 octobre 1551; MC/ET/XX/25
      Nom, qualité: (M.) Desmazieres, Guillaume (jeune).
      Profession: laboureur, Chaillot (Paris).
      Domicile: Chaillot (Paris).
      Profession: laboureur, Paris, Faubourg Saint-Denis.
      Domicile: Paris Faubourg Saint-Denis
    - Apprentissage, métier boulanger., 24 octobre 1551; MC/ET/XX/25
      Nom, qualité: (M.) Canu, Jean.
      Profession: boulanger (apprenti).
      Relations: présenté(e) par l'intervenant 02.
      Nom, qualité: (Mme ou Mlle) Liger, Catherine.
      Domicile: Saint-Ouen-l'Aumone (Val-d'Oise) Aumone (l').
      Relations: mère de l'intervenant 1, épouse de l'intervenant 3, veuve de l'intervenant 4.
      Nom, qualité: (M.) Boudart, Pierre.
      Nom, qualité: (M.) Canu, Guillaume.
      Domicile: Paris Faubourg Saint-Honoré.
    - Transport de droits, obligation, maison, jardin, Clichy (Hauts-de-Seine) Grande rue de la Justice, devant le Four Banier., 24 octobre 1551; MC/ET/XX/25
      Nom, qualité: (M.) Moreau, Thomas.
      Nom, qualité: (Mme ou Mlle) La Ruelle de, Perrette.
      obligation; transport de droits
    - Bail à rente, ratification, promesse, terre, Clichy (Hauts-de-Seine) Moquebouteille., 24 octobre 1551; MC/ET/XX/25
      Nom, qualité: (M.) La Ruelle de, Denis.
      Nom, qualité: (M.) Rozy, Nicolas (ainé).
      Nom, qualité: (Mme ou Mlle) Roche, Madeleine.
      bail; ratification
    - Transport de droits, renonçiation, maison, jardin, Clichy (Hauts-de-Seine) Devant l'Orme de l'Echelle., 24 octobre 1551; MC/ET/XX/25
      Nom, qualité: (M.) Laruelle de, Denis.
      renonciation; transport de droits
    - Vente, terre, Ozoir-la-Ferrière (Seine-et-Marne) Bois-Saint-Antoine (les)., 26 octobre 1551; MC/ET/XX/25
      Nom, qualité: (Mme ou Mlle) Menart, Jeanne.
      Nom, qualité: (M.) Sineau ou Siveau, Rolin.
      Profession: manouvrier, Chevry-en-Brie (Seine-et-Marne).
      Domicile: Chevry-en-Brie (Seine-et-Marne).
    - Bail à loyer, maison, Paris rue aux Pr êcheurs., 26 octobre 1551; MC/ET/XX/25
      Nom, qualité: (M.) Cornouaille de, Henri (bourgeois de Paris).
    - Rente, constitution, seigneurie, Champignolle Ecury-le-Chétif., 27 octobre 1551; MC/ET/XX/25
      Nom, qualité: (M.) Godet, Claude (noble homme, seigneur d'escury-le-chetif).
      Profession: lieutenant du bailli de vitry, Sainte-Ménéhould (Marne).
      Domicile: Sainte-Ménéhould (Marne).
      Profession: conseiller aux requètes du palais, Paris.
    - Vente, ratification, vigne, Nanterre (Hauts-de-Seine) Presles (les)., 27 octobre 1551; MC/ET/XX/25
      Nom, qualité: (M.) Palluau, Jean (bourgeois de Paris).
    - Rente, constitution, contre-lettre, seigneurie, Champignolle Escury-le-Chétif., 27 octobre 1551; MC/ET/XX/25
      Nom, qualité: (M.) Godet, Claude (noble homme, seigneur d'escury-le-chétif).
      Profession: lieutenant du bailli de vitry, Sainte-Ménehould (Marne).
      Domicile: Sainte-Ménehould (Marne).
      Relations: débirentier(e) de l'intervenant 3, à la requête de l'intervenant 3.
    - Vente, pointeau (1/2), Asnières-sur-Seine (Hauts-de-Seine) Pointeau (le)., 28 octobre 1551; MC/ET/XX/25
      Nom, qualité: (M.) Lacroix de, Nicolas.
      Nom, qualité: (M.) Compoingt, Eustache.
      Profession: p êcheur, Saint-Ouen (Seine-Saint-Denis).
    - Vente, vigne, Andrésy (Yvelines) Clos (le)., 29 octobre 1551; MC/ET/XX/25
      Nom, qualité: (M.) Guesdon, Pierre (ainé).
      Profession: laboureur, Andrésy (Yvelines), Morcourt.
      Domicile: Andrésy (Yvelines) Morcourt.